【裁判字號】    92,易,570
【裁判日期】    920514
【裁判案由】    傷害
【裁判全文】
臺灣高雄地方法院刑事判決                          九十二年度易字第五七號
    公  訴  人  臺灣高雄地方法院檢察署檢察官
    被      告  丙○○
                乙○○
右列被告因傷害等案件，經檢察官提起公訴（九十二年度偵字第一一六○號），本院
判決如左︰
    主  文
乙○○共同傷害人之身體，處有拘役肆拾日，如易科罰金，以佰元折算壹日。
丙○○共同傷害人之身體，處有拘役肆拾日，如易科罰金，以佰元折算壹日；又以
加害生命、身體之事，恐嚇他人致生危害於安全，處拘役貳拾日，如易科罰金以佰
元折算壹日。應執行拘役伍拾伍日，如易科罰金以佰元折算壹日。
    事  實
一、丙○○與甲○○同屬坐落在高雄縣大寮鄉○○村○○路「帝王京都大樓」之住戶
    ，丙○○並擔任該大樓管理委員會主任委員，其二人曾因甲○○積欠繳大樓管理
    費事，有過爭執。緣民國九十一年六月三十日晚上十時三十分許，乙○○因至其
    妹婿丙○○家探訪，而將所駕駛之小客車停放在甲○○家門前，適遇甲○○騎機
    車搭載房客賴秋伯返家，見狀心生不滿，遂與乙○○發生口角爭執。未幾，乙○○竟手持鑽地用之鑽尾，未經甲○○之許可，無故侵入甲○○位於高縣大寮鄉○○○○路三四○號住處內，並基於傷害之犯意持鑽尾毆打甲○○，嗣丙○○聞聲
    亦尾隨侵入甲○○前開住處內，並與乙○○共同基於傷害犯意，共持鑽尾毆打甲○○外，復於三人拉扯、扭打中，以腳踢甲○○腿部，致甲○○受有胸部多處挫
    傷紅腫皮下瘀血二×二公分兩處、左耳前挫傷紅腫一×一公分、右大腿挫傷紅腫
    皮下瘀血六×○．一公分、右小腿多處挫傷紅腫皮下瘀血二×二公分及一×一公
    分等傷害，丙○○並於離去前，以「你要給我小心一點」等加害生命、身體之事
    恐嚇甲○○，致甲○○心生畏懼，致生危害於安全。
二、案經甲○○訴請臺灣高雄地方法院檢察署檢察官偵查起訴。
    理  由
一、訊據被告丙○○固坦承與告訴人甲○○拉扯鑽尾，被告乙○○坦承進去甲○○住
    處，惟均矢口否認有何傷害、無故侵入住居犯行，被告丙○○並否認有恐嚇犯行
    ，被告丙○○辯稱：我沒有拿鑽尾打告訴人，也沒有恐嚇告訴人，我在外工作返
    家，見告訴人與乙○○在屋外爭執就上前擋在中間勸架云云；被告乙○○則辯稱
    ：我將車子停在告訴人家門口，告訴人就罵我，沒有侵入告訴人之住處，只是在
    外面拉扯云云。
二、經查，右揭犯罪事實，業據告訴人甲○○於警、偵訊中指訴甚詳，而於本院訊問
    時亦陳稱：當時我從夜市○○○○路二五六巷九號住處，看到被告丙○○在那邊
    ，我在回到住處前，聽到被告乙○○將車子停在我家門前約一個多小時，我也沒
    有說什麼，我將鐵門打開，將機車騎進去，被告乙○○就拿鑽尾鈍的那一邊打我
    的右腳小腿處，我安全帽還來不及拿，被告乙○○又要打我，打到胸口，我用手
    抓著鑽尾的另外一端與乙○○拉扯，我就請賴秋伯去報警，被告丙○○跟在被告
    乙○○後面進來我家，被告二人上來踢我幾下之後，聽到要報警就跑出去，但因
    我把鐵門拉下，丙○○沒有辦法出去，他自己再按電動開關讓鐵門升起後再出去
    ，鐵門升起之後，丙○○向我說「你給我小心一點」之後才出去等語在卷（本院
    九十二年三月三十一日訊問筆錄），核與在場之證人賴秋伯於偵訊中結證：「我
    有看到他們三人（指被告二人及告訴人）打成一團，在屋內有一根很像鐵棍、直
    直的打的，是乙○○拿的，我有看到較矮的人打甲○○，我後來有上樓，再下樓
    時，剩丙○○在屋內，他很兇叫甲○○要注意一點。」（九十一年度發查字第六
    六二三號卷第九頁）、「我看見乙○○拿一根類似鐵棍的東西打甲○○身體，在
    甲○○的住處打他的，丙○○後來才進來，他們三人拉扯在一起，我知道他們之
    之前有爭執，後來他們三人扭打在一起，依當時情形，丙○○不像是進來勸架，
    因為丙○○有搶鐵棍並撞擊告訴人胸部，丙○○打完要離開時，丙○○向告訴人
    以台語說你給我小心一點」等語（九十二年度偵字第一一六○號卷第六頁），賴
    秋伯於本院訊問時亦結證：乙○○將車子停放的告訴人的門口擋住機車出入口，
    後來被告丙○○將車子轉向大馬路，告訴人開電動鐵門，我先進去開燈，我看到
    被告乙○○從車子後車廂拿出一個長長類似螺旋狀鐵製物，先進入告訴人的家裡
    ，持之撞告訴人後小腿部，被告乙○○與告訴人拉扯中，被告丙○○就進來，告
    訴人看他們二人進來，告訴人就叫我趕快報警，我看到被告丙○○、乙○○二人
    拉鐵質一端、告訴人拉另一端三人拉扯，我僅看到乙○○撞到告訴人小腿部，我
    跑去樓上打電話報警，我從樓上下來時，乙○○已經跑了，鐵門已經降下來剩下
    一部分，丙○○在裡面，我跟告訴人說讓他出去，丙○○要出去時有向告訴人說
    「你給我小心一點」等語明確（本院九十二年四月十四日訊問筆錄），告訴人與
    賴秋伯就被告二人進入告訴人之屋內拉扯鑽尾、扭打及丙○○於離開時向告訴人
    說你給我小心一點等基本事實均相符合，而告訴人受有前開傷害，亦有診斷證明
    書一紙及照片二幀卷可按，而告訴人指訴遭被告二人以鐵製電鑽鑽尾毆傷等情節
    ，復與診斷證明書所載及照片所示之傷勢相符，告訴人之指訴與事實相符，自可
    採為認定事實之依據。參以被告乙○○於偵、審中亦不否認持有具傷害力之鑽尾
    與告訴人發生拉扯、爭執，且鑽尾確有撞擊到告訴人之事實無訛；另被告丙○○
    於偵訊之初則陳稱：「（問：有無未經告訴人同意進入他住宅？）我是去勸架，
    是我小舅子乙○○和他有爭執，我才進去‧‧‧（問：乙○○有無打告訴人？）
    應該沒有‧‧我是進去勸架的」（見九十一年度發查字第六六二三號卷第八至十
    頁），嗣則改稱：「乙○○與甲○○是在屋外發生拉扯，我是後來才進去甲○○
    屋內，要問甲○○到底發生了何事，但甲○○不告訴我」云云，顯然就案發當天
    進入告訴人屋內之目的，究係「進入對拉扯中之乙○○與甲○○二人勸架」？抑
    或「事後要瞭解甲○○與乙○○何故爭吵、拉扯」？所為之供述前後不一；再者
    ，案發翌日，告訴人甲○○旋至高雄縣警察局林園分局中庄派出所，對被告丙○○、乙○○提出本件告訴，被告乙○○、丙○○與告訴人甲○○發生肢體衝突地
    點，確實僅發生在告訴人住宅屋外，衡情以被告丙○○擔任「帝王京都大樓」管
    理委員會主任委員身份，要取得上開地點為攝影機所攝錄之錄影帶以為佐證，當
    非難事，何以被告丙○○就此對己有力之證據，竟棄置未理，不知先予保全，以
    供日後作為有利於己之證據？綜上各情相互以觀，足認被告丙○○、乙○○前開
    所辯，係屬事後卸責飾詞，委不足取。又證人翁棟樑固於本院訊問時結證：我
    住在告訴人對面，有看到丙○○進去告訴人之店內，我有注意他們在爭執，但沒
    有打架等語，然查，翁棟樑亦係住在丙○○對面，僅在對面觀看，且被告二人係
    在告訴人住處內扭打，已如前述，翁棟樑既在遠處，自無法看見被告二人有無毆
    打告訴人，是翁棟樑之證詞，亦不足採為有利於被告之認定。本件事證明確，被
    告二人右揭犯行，均堪以認定。
三、核被告乙○○、丙○○所為，均係犯刑法第二百七十七條第一項傷害罪及同法第
    三百零六條第一項無故侵入住宅罪，被告丙○○另犯同法第三百零五條恐嚇危害
    安全罪。又被告丙○○與被告乙○○間，就上開傷害犯行有犯意聯絡及行為分擔
    ，均為共同正犯。被告丙○○、乙○○所犯上開普通傷害罪與無故侵入住居罪間
    ，有方法結果之關係，為牽連犯，應從一重之普通傷害罪處斷。又被告丙○○所
    犯普通傷害罪與恐嚇危害安全二罪，犯意各別，行為互殊，應予分論併罰，公訴
    人認其有方法結果之牽連犯關係，尚有未洽。爰審酌被告丙○○與告訴人係鄰居
    ，發生爭執，不知以理性方式溝通，任意訴諸暴力解決，以傷害、恐嚇等方式對
    待告訴人，行為誠屬不該，告訴人所受之傷害勢尚屬輕微，被告二人於犯後均未
    與告訴人達成民事和解，賠償告訴人之損害等一切情狀，分別量處如主文所示之
    刑，被告丙○○部分並定其應執行之刑及均諭知如易科罰金之折算標準。
據上論斷，依刑事訴訟法第二百九十九條第一項前段，刑法第二十八條、第二百七十
七條第一項、第三百零五條、第三百零六條第一項、第五十五條、第四十一條第一項
前段、第五十一條第六款，罰金罰鍰提高標準條例第一條前段、第二條，判決如主文
。
本案經檢察官楊碧瑛到庭執行職務。
中      華      民      國      九十二      年      五    月    十四    日
                                    臺灣高雄地方法院刑事庭
                                        法  官    涂裕洪
右正本證明與原本無異。
如不服本判決，應於判決送達後十日內，向本院提出上訴狀。
                                        書記官    賴佳慧
中    華    民    國      九十二     年      五     月      十六      日
附錄本判決論罪之法條全文
刑法第二百七十七條條第一項
  傷害人之身體或健康者，處三年以下有期徒刑、拘役或一千元以罰金。
刑法第三百零五條：
以加害生命、身體、自由、名譽、財產之事，恐嚇他人致生危害於安全者，處二年以
下有期徒刑、拘役或三百元以下罰金。
刑法第三百零六條：
無故侵入他人住宅、建築物或附連圍繞之土地或船艦者，處一年以下有期徒刑、拘役
或三百元以下罰金。
無故隱匿其內，或受退去之要求而仍留滯者，亦同。


司法院資訊處製作；財團法人民間司法改革基金會備份。
